PHAM Van-Duong

a +33 (**0**)6 **05 51 34 28**

Masculin

4 1988

duongpfiev51@gmail.com
92120, Montrouge

**

LinkedIn

Ingénieur D'études et Développement Java J2EE

Avoir **6 ans** d'expériences comme un développeur java et travailler comme un Team Leader actuellement. Spécialisée dans les domaines: Software Outsourcing, Télécommunication, et Gestion du Spectre Radio. Meilleur compétences en développement Java EE. Familier avec framework web Java tels que Struts, Spring, Grails.

COMPÉTENCES

- Langages de programmation : J2EE/EJB/Java/JSP/Servlet/Grails/PHP
- Bases de données: Oracle 10g/11g, SQL Server 2005, MySQL, Sybase
- Cadres: Cask Framework, Apache Struts2/1, Spring, Hibernate, EJB3, Grails
- Serveurs: Grassfish v2.1, JBoss, Tomcat, Weblogic 11, Apache HTTP Server.
- Outils: Eclipse, Intellij, NetBeans IDE, Visual SVN, Starteam, Jira, MS Office
- Connaissances: Programmation du site web (AJAX, XML, Javascript, HTML5, Bootstrap), MVC, SOA, SOAP & REST Web service, Architecture Logicielle, Cloud Computing SaaS, Agile SCRUM
- Certificat IBM (International Business Machines) (www.ibm.com)

IBM Cog 632: Cognos 10 BI Metadata Models Résultat : 94%

• Anglais: Courant

EXPERIENCES

Études et développement de Java- Team Leader

Chez LS Telcom SAS, spécialisée en gestion du spectre radio

Client: SDPPI- Indonesia, MCW- Cyprus, TRA- OMAN, CITC- Saudi Arabi

Projet : SpectraWeb- Logiciel de la gestion du spectre radio

- *Missions*: Analyse et développement du logiciel; contacter le site allemand pour obtenir les exigences; livraison de produit suivant SCRUM; gestion des ressources (3 personnes)
- *Clé Technique*: Struts 1, Spring, Web service, Tomcat, XML, Hibernate, Oracle 10g, SOA, BPEL, HTML5, Twitter Bootstrap, Grails, JIRA

3 ans 4/2013- Présent Ile-de-France, France

Études et développement de Java- Team Leader 7 mois Chez DirecTV ODC-FPT Software, spécialisée en informatique 3/2012-9/2012 Client: DirecTV Califorlia, Etats-Unis Projet: DTSS (Directv Transportation Scheduling System)- Logiciel du plan du programme automatique de satellite pour Directv. • Missions: Analyse et développement de la fonction DTSS Inventory; contacter les clientèles pour obtenir les exigences ; gestion des ressources (3 personnes) • Clé Technique: EJB3, REST & SOAP Webservice, JPA, eclipselink, Weblogic 10.3.6, **Sybase** Études et développement de Java 7 mois Chez Seiko Epson OSDC-FPT Software, spécialisée en informatique 8/2011 - 3/2012Client: Seiko Epson (Japon) Hanoi, Vietnam Projet: Bacchus - Logiciel de la gestion de l'entreprise Epson Missions: Analyse et développement des fonctions du système ERP en Java, VB Technique: Cadre Cask, SDL, JSP/Servlet, Struts 1, XML, Hibernate, Jboss, MySQL server Prix du Meilleur Nouvel Employé de Seiko Epson OSDC 11/2011 Études et développement de Java 2 ans Chez Centre Informatique du Groupe Viettel, groupe de télécommunication du Vietnam 6/2009 - 7/2011Projets: Beaucoup d'applications de la gestion du bureau, telles que V-Offices, gestion du Hanoi, Vietnam recrutement, gestion de contrat, etc. • *Missions* : Analyse et développement des fonctions du système Clé Technique: Java, BPEL, JSP/Servlet, Struts 1/2, XML, Hibernate, SOA, SOAP, Web service, Tomcat, Grassfish v2.1, Oracle 10g.

FORMATION

Master 2 Informatique, <u>Université Paris Diderot- Paris VII</u> (Bac +5)

Spécialité: Réseaux, Système, Internet

• *Mention*: bien

Ingénieur en Informatique, <u>l'Ecole Polytechnique de Hanoi, Vietnam</u>
Programme de Formation d'Ingénieurs d'Excellence au Vietnam (PFIEV)

• Spécialité : Systèmes d'Information et de Communication

• *Mention* : Bien

CENTRE D'INTÉRÊTS

Musique: Rock: Bon Jovi, Haloween
 Sports: Football, Badminton, Natation

10/2012- 09/2013

09/2005-06/2010